# 可转债初始计量

提问人：小伙儿 时间：2023-07-04 16:16:
公司于 2022 年 7 月 1 日发行可转债30,000万元，可转债期限为发行之日起六年。第一年0.40%，第二年0.60%，第三年1.20%，第四年1.80%，第五年2.50%，第六年3.00%。发行的可转债采用每年付息一次的付息方式，到期归还所有未转股的可转债本金和最后一年利息。本次发行的可转债转股期自可转债发行结束之日起满六个月后的第一个交易日起至可转债到期日止。在本次发行的可转换公司债券期满后五个交易日内，公司将以本次可转债票面面值的118%（含最后一期利息）的价格向投资者赎回全部未转股的可转换公司债券。发行时二级市场上与之类似的没有附带转换权的债券市场利率为6%。
初始计量时，第一年应付利息30,000×0.40%；第二年应付利息30,000×0.60%；第三年应付利息30,000×1.20%；第四年应付利息30,000×1.80%；第五年应付利息30,000×2.50%；第六年应付利息30,000×118%；
问题：第六年应付利息为什么不是30,000×3.00%？

回答人：chenyiwei
可转债持有人可根据自身情况选择对其最有利的结算方式（转股或者要求还本付息）。如果持有人选择转股，则表明持有人认为转股的收益高于到期收回本息。从另一角度讲，站在发行方角度，也就意味着转股情况下的融资成本高于到期还本付息，而到期还本付息情况下最后一期的利息是30000*118%。所以第六年（最末年）的利息支出不能仅按票面利息计算，还要加上到期赎回金额高于面值的差额。